最高法院民事裁定　　　　　　　一○○年度台抗字第三八四號
再 抗告 人　蔡素華
代　理　人　辛　武律師　
上列再抗告人因與相對人周志傑間聲請拍賣抵押物強制執行事件
，聲請司法事務官迴避，對於中華民國一○○年三月十一日台灣
高等法院花蓮分院裁定（一○○年度抗字第一一號），提起再抗
告，本院裁定如下：
    主  文
再抗告駁回。
再抗告程序費用由再抗告人負擔。
    理  由
按對於抗告法院以抗告有理由而廢棄或變更原裁定之裁定，或以
抗告無理由而駁回抗告之裁定再為抗告，僅得以其適用法規顯有
錯誤為理由，民事訴訟法第四百八十六條第四項規定甚明。所謂
適用法規顯有錯誤，係指原法院就其取捨證據所確定之事實適用
法規顯有錯誤而言，不包括認定事實不當之情形在內。復依同法
第四百九十五條之一第二項準用同法第四百六十九條之一規定，
以同法第四百六十九條各款以外之事由再為抗告，須經第三審法
院之許可，而該許可，以從事法之續造、確保裁判之一致性或其
他所涉及之法律見解具有原則上重要性者為限，否則其再為抗告
自非合法。查再抗告人對於台灣台東地方法院（下稱台東地院）
駁回其聲請司法事務官迴避之裁定，提起抗告。原法院以：本件
執行標的之系爭土地前於拍賣抵押物強制執行事件中經特別拍賣
程序後之減價拍賣，核定以新台幣（下同）一千一百六十七萬三
千零八十八元作為該次拍賣最低價額，因無人投標，視為撤回執
行。嗣於本件執行時，台東地院司法事務官為核定執行標的最低
拍賣價額，分別函請具有不動產估價師資格之碩大不動產估價事
務所、現代地政不動產估價師事務所及高雄市不動產估價師公會
為鑑定，鑑價結果最高為一千七百二十六萬四千一百零九元。司
法事務官乃核定最低拍賣價格為二千零二十萬元，並無執意賤價
拍賣之情形。再抗告人固曾提出不動產經紀人出具之土地市價行
情證明、土地成交行情分析表及土地之市價報告暨現況交易價格
等件影本。然該不動產經紀人均非依不動產估價師法規定領得不
動產估價師證書及開業證書者，依不動產估價師法第一條、第五
條第二項及第十四條第二項、第一項規定，均不得執行不動產估
價業務，其所出具市價行情、市價報告暨現況交易等，均難資為
本件執行標的拍賣最低拍賣價格核定之參考。又有關系爭標的之
最低拍賣價格之核定，係屬執行法院職權裁量之範圍，當事人若
對民事執行處司法事務官最低拍賣價格核定之處分有所不服，本
應循強制執行法之相關規定，以求救濟。再者不動產標的，因其
所在位置、環境、年限、設定權利等之條件均屬有別，故各不動
產之價值自無法一概同論，司法事務官參酌交付鑑定之價格核定
執行標的拍賣底價，未比照另案執行不動產所核定之底價，自難
指為違法。此外再抗告人並未能舉證證明就職司本件民事執行之
司法事務官對於系爭執行標的有何特別利害關係，或與再抗告人
、相對人、不動產估價師有何密切之交誼或嫌怨，或其他情形客
觀上足疑其為不公平之執行之事實，自難以再抗告人主觀臆測，
指職司本件執行事件之司法事務官執行職務有何足使人疑其有不
公平之情事等詞，爰裁定駁回再抗告人之抗告，經核於法並無違
誤。再抗告意旨仍執司法事務官所定底價過份偏底，疑似有與相
對人、估價師通謀等足資為聲請迴避之原因。且法官被聲請迴避
者，在該聲請事件終結前，應停止訴訟程序，為民事訴訟法第三
十七條第一項所明定，前項規定為規範司法事務官所準用云云，
為其論據。查應停止訴訟程序者為該本案事件，有關聲請迴避事
件仍應依法裁判，不應斟酌本案訴訟停止與否之問題。另再抗告
人所陳上開理由，係屬認定事實當否之問題，核與適用法規是否
顯有錯誤無涉，且亦無所涉及之法律見解具有原則上重要性之情
事，其再為抗告，不應許可。
據上論結，本件再抗告為不合法。依強制執行法第三十條之一，
民事訴訟法第四百九十五條之一第二項、第四百八十一條、第四
百四十四條第一項前段、第九十五條、第七十八條，裁定如主文
。
中    華    民    國  一○○  年    五    月   十二   日
                      最高法院民事第五庭
                          審判長法官  劉  福  聲  
                                法官  黃  義  豐  
                                法官  劉  靜  嫻  
                                法官  袁  靜  文  
                                法官  高  孟  焄  
本件正本證明與原本無異
                                      書  記  官  
中    華    民    國  一○○  年    五    月  二十四  日
                                                      K